臺灣彰化地方法院刑事判決　　　　　　　96年度訴字第2285號
公　訴　人　臺灣彰化地方法院檢察署檢察官
被　　　告　甲○○
上列被告因違反毒品危害防制條例案件，經檢察官提起公訴（96
年度毒偵字第5136號），本院依簡式審判程序，判決如下：
    主  文
甲○○施用第一級毒品，累犯，處有期徒刑拾月，扣案之海洛因
壹包（驗餘淨重零點零捌公克）及含海洛因之香煙蒂壹支，均沒
收銷燬之。
    犯 罪 事 實
一、甲○○曾因違反肅清煙毒條例等案件，經本院以81年度訴字
    第526號刑事判決判處有期徒刑2年、6月，應執行有期徒刑2
    年4 月，其不服提起上訴，經臺灣高等法院臺中分院駁回其
    上訴而告確定（第 1案）；又分別因違反肅清煙毒條例案件
    ，經本院以83年度訴字第365號刑事判決判處有期徒刑 3年2
    月確定，及因違反麻醉藥品管理條例案件，經本院以83年度
    易字第1692號刑事判決判處有期徒刑7月確定，前開2案並經
    本院以84年度聲字第289號裁定應執行有期徒刑3年6月（第2
    案），並與上開第1案接續執行，於民國（下同）85年2月17
    日假釋出獄付保護管束；詎其於保護管束期間又因違反肅清
    煙毒條例及違反麻醉藥品管理條例等案件，經本院以85年度
    訴字第461號刑事判決判處有期徒刑3年5月、9月，應執行有
    期徒刑4年確定（第3案）；又因違反肅清煙毒條例等案件，
    經本院以86年度訴字第395號刑事判決判處有期徒刑 3年2月
    、6月、7 月，應執行有期徒刑3年9月確定（第4案），其前
    開假釋亦因而經裁定撤銷，令入監所執行殘刑，並與前開第
    3、4案接續執行，於 91年3月16日假釋出獄付保護管束；詎
    其於保護管束期間又再因施用毒品案件，經本院以92年度毒
    聲字第 412號裁定送觀察、勒戒後，認有繼續施用毒品之傾
    向，經檢察官聲請，由本院以92年度毒聲字第1914號裁定移
    送戒治處所施予強制戒治1年，自 92年9 月30日起送臺灣雲
    林戒治所施以強制戒治滿 3個月後，其成效經評定合格，無
    繼續戒治必要，復經本院以93年度毒聲字第 110號裁定停止
    戒治，所餘戒治期間付保護管束，迄 93年9月12日期滿，未
    經撤銷其保護管束而視為業已執行期滿，由臺灣彰化地方法
    院檢察署檢察官以93年度戒毒偵字第355、356號為不起訴處
    分確定，其前開假釋亦因而經裁定撤銷，令入監所執行殘刑
    ，嗣經本院以96 年度聲減字第 964號裁定減刑，甫於96年7
    月16日縮短刑期執行完畢。詎其仍不知悔改，於前開強制戒
    治執行完畢釋放後 5年內，復基於施用第一級毒品海洛因之
    犯意，於 96年10月1日某時許，在其位於彰化縣溪州鄉三圳
    村庄內巷59號之住所，以將第一級毒品海洛因摻入香煙內，
    點火加以吸食之方式，施用第一級毒品海洛因1次。嗣於 96
    年10月3日下午1時20分許，在位於彰化縣田中鎮○○街之田
    中鎮地政事務所前，為警查獲，並當場扣得海洛因 1包（驗
    餘淨重0.08公克）、含海洛因之香煙蒂1支。
二、案經彰化縣警察局報請臺灣彰化地方法院檢察署檢察官偵查
    起訴，本院認有刑事訴訟法第 273條之1第1項之情形，而改
    依簡式審判程序審理。
    理  由
一、按除被告所犯為死刑、無期徒刑、最輕本刑為 3年以上有期
    徒刑之罪或高等法院管轄第 1審案件者外，於刑事訴訟法第
    273條第1項程序進行中，被告先就被訴事實為有罪之陳述時
    ，審判長得告知被告簡式審判程序之旨，並聽取當事人、代
    理人、辯護人及輔佐人之意見後，裁定進行簡式審判程序；
    除簡式審判程序及簡易程序案件外，第 1審應行合議審判，
    刑事訴訟法第 273條之1第1項、第284條之1分別定有明文。
    本件被告甲○○所犯係死刑、無期徒刑、最輕本刑為 3年以
    上有期徒刑或高等法院管轄第 1審案件以外之罪，並於本院
    行準備程序時就被訴事實為有罪之陳述，本院合議庭依前揭
    規定，經評議結果，裁定改由受命法官獨任行簡式審判程序
    ，先予敘明。
二、上揭事實，業據被告甲○○迭於警、偵訊中及本院行準備程
    序與審理時均坦承不諱，且其於 96年10月3日為警查獲時所
    採取之尿液，經送鑑驗結果，確呈嗎啡陽性反應，此有彰化
    縣警察局委託檢驗尿液代號與真實姓名對照表及詮昕科技股
    份有限公司96年10月15日所出具之濫用藥物尿液檢驗報告各
    1紙附卷可稽，而扣案之白色粉末1包，經送鑑驗結果確係海
    洛因成分（驗餘淨重0.08公克），此有法務部調查局96年11
    月11日調科壹字第09623077900號鑑定書1紙在卷足憑，此外
    ，復有扣案之含海洛因之香煙蒂1支及現場查獲照片 28幀可
    資佐證，足認被告之自白應與事實相符，洵堪採信。再查，
    被告曾前因施用毒品案件，經本院以92年度毒聲字第 412號
    裁定送觀察、勒戒後，認有繼續施用毒品之傾向，經檢察官
    聲請，由本院以92年度毒聲字第1914號裁定移送戒治處所施
    予強制戒治1年，自92年9月30日起送臺灣雲林戒治所施以強
    制戒治滿 3個月後，其成效經評定合格，無繼續戒治必要，
    復經本院以93年度毒聲字第 110號裁定停止戒治，所餘戒治
    期間付保護管束，迄 93年9月12日期滿，未經撤銷其保護管
    束而視為業已執行期滿，由臺灣彰化地方法院檢察署檢察官
    以93年度戒毒偵字第 355、356 號為不起訴處分確定等情，
    有臺灣高等法院被告前案紀錄表及臺灣彰化地方法院檢察署
    刑案資料查註紀錄表各 1份在卷足憑，被告顯係於受強制戒
    治執行完畢釋放後，5年內再犯毒品危害防制條例第10條第1
    項之罪，依同條例第23條第 2項規定，應依法論科。綜上所
    述，本件犯罪事證明確，被告前開犯行洵堪認定。
三、核被告所為，係犯毒品危害防制條例第 10條第1項之施用第
    一級毒品罪。被告為施用毒品而持有第一級毒品，其持有之
    低度行為應為施用之高度行為所吸收，不另論罪。再查被告
    曾因違反肅清煙毒條例等案件，經本院以 81年度訴字第526
    號刑事判決判處有期徒刑2年、6月，應執行有期徒刑2年4月
    ，其不服提起上訴，經臺灣高等法院臺中分院駁回其上訴而
    告確定（第 1案）；又分別因違反肅清煙毒條例案件，經本
    院以83年度訴字第365號刑事判決判處有期徒刑 3年2月確定
    ，及因違反麻醉藥品管理條例案件，經本院以83年度易字第
    1692號刑事判決判處有期徒刑7月確定，前開 2 案並經本院
    以84年度聲字第289號裁定應執行有期徒刑3年6月（第2案）
    ，並與上開第1案接續執行，於85年2月17日假釋出獄付保護
    管束；詎其於保護管束期間又因違反肅清煙毒條例及違反麻
    醉藥品管理條例等案件，經本院以85年度訴字第 461號刑事
    判決判處有期徒刑3年5月、9月，應執行有期徒刑4年確定（
    第3案）；又因違反肅清煙毒條例等案件，經本院以 86年度
    訴字第395號刑事判決判處有期徒刑 3年2月、6月、7月，應
    執行有期徒刑 3年9月確定（第4案），其前開假釋亦因而經
    裁定撤銷，令入監所執行殘刑，並與前開第3、4案接續執行
    ，於 91年3月16日假釋出獄付保護管束；詎其於保護管束期
    間又再因施用毒品案件，其前開假釋亦因而經裁定撤銷，令
    入監所執行殘刑，嗣經本院以96年度聲減字第 964號裁定減
    刑，甫於 96年7月16日縮短刑期執行完畢等情，有臺灣彰化
    地方法院檢察署刑案資料查註紀錄表及臺灣高等法院被告前
    案紀錄表各 1份附卷可稽，被告於受有期徒刑之執行完畢後
    ，5 年內故意再犯有期徒刑以上之罪，為累犯，應依刑法第
    47條第1 項之規定，加重其刑。爰審酌被告前有施用毒品之
    不良素行，歷經觀察、勒戒、強制戒治及有期徒刑之執行程
    序後，仍未能徹底戒絕毒品，顯見其意志不堅，惟念其施用
    毒品乃自戕一己之身體健康，尚未危害他人，且犯後坦承犯
    行，暨其施用毒品之犯罪動機、目的、手段及其智識程度、
    生活狀況等一切情狀，量處如主文所示之刑，以示懲儆。扣
    案之海洛因1包（驗餘淨重0.08公克）、含海洛因之香煙蒂1
    支（香煙之煙絲與毒品海洛因無法分離）均係毒品，應依毒
    品危害防制條例第18條第1項前段之規定沒收銷毀之。
據上論斷，應依刑事訴訟法第273條之1第1項、第 299條第1項前
段，毒品危害防制條例第 10條第1項、第23條第2項、第18條第1
項前段，刑法第11條、第47條第1項，判決如主文。
本案經檢察官謝雨青到庭執行職務。
中　　華　　民　　國　　96　　年　　12　　月　　20　　日
                  刑事第七庭      法  官  羅永安
以上正本證明與原本無異。
如不服本判決，應於判決送達後10日內，向本院提出上訴書狀，
上訴書狀應「敘述具體上訴理由」，並按他造當事人之人數附繕
本。「切勿逕送上級法院」。
中　　華　　民　　國　　96　　年　　12　　月　　20　　日
                                  書記官  魏嘉信
附錄本案論罪科刑法條全文：
毒品危害防制條例第10條
施用第一級毒品者，處 6 月以上 5 年以下有期徒刑。
施用第二級毒品者，處 3 年以下有期徒刑。
